【裁判字號】    97,審訴,873
【裁判日期】    970430
【裁判案由】    毒品危害防制條例
【裁判全文】
臺灣桃園地方法院刑事判決             97年度審訴字第873號
公  訴  人  臺灣桃園地方法院檢察署檢察官
被      告  甲○○
指定辯護人  本院公設辯護人  陳瑞明
上列被告因毒品危害防制條例案件，經檢察官提起公訴（97年度
毒偵字第69號、第91號），嗣被告於準備程序進行中為有罪之陳
述，經本院合議庭裁定由受命法官獨任進行簡式審判程序後，聲
請改依協商程序而為判決，本院判決如下：
    主  文
甲○○施用第一級毒品，累犯，處有期徒刑捌月又拾伍日，扣案
之海洛因拾陸包連同包裝袋拾陸只（合計淨重貳拾壹點柒公克
，空包裝總重點伍公克）均沒收銷燬，注射針筒壹支沒收；
又施用第一級毒品，累犯，處有期徒刑拾月；又施用第二級毒品
，累犯，處有期徒刑貳月又拾伍日。應執行有期徒刑壹年捌月，
扣案之海洛因拾陸包連同包裝袋拾陸只（合計淨重貳拾壹點柒
公克，空包裝總重點伍公克）均沒收銷燬，注射針筒壹支沒
收。
    事實及理由
一、本件被告所犯係死刑、無期徒刑或最輕本刑為三年以上有期
    徒刑以外之罪，其於準備程序中就被訴事實為有罪之陳述，
    經本院告知簡式審判程序之旨，並聽取公訴人、被告及辯護
    人之意見後，爰依刑事訴訟法第273 條之1 第1 項規定合議
    裁定由受命法官獨任進行簡式審判程序。
二、被告甲○○前有違反毒品危害防制條例前科，其中於民國94
    年間因施用毒品案件，經本院以94年度桃簡字第1595號簡易
    判決判處有期徒刑6 月確定，刑期自94年10月28日起算，於
    95年4 月27日縮刑期滿執行完畢（構成累犯）。
三、甲○○前因施用毒品案件，經本院92年度毒聲字第209 號裁
    定送觀察、勒戒後，認有繼續施用毒品之傾向，復經本院92
    年度毒聲字第1200號裁定令入戒治處所施以強制戒治，嗣因
    戒治成效評定合格，於92年10月6 日停止處分釋放出所，迄
    93年4 月17日期滿執行完畢，並經臺灣桃園地方法院檢察署
    檢察官於93年4 月27日以93年戒毒偵字第91號為不起訴處分
    確定。詎仍未戒除毒癮，明知海洛因、甲基安非他命係業經
    公告列為毒品危害防制條例第2 條第2 項第1 款、第2 款之
    第一級、第二級毒品，不得非法持有、施用，竟分別於下述
    時、地施用毒品：
  (一)分別基於施用第一級毒品海洛因、第二級毒品甲基安非他命
    之犯意，於96年12月11日凌晨某時，在桃園縣桃園市○○○
    街29號處內，以針筒注射之方式施用第一級毒品海洛因1 次
    ，又於96年12月11日起至同年月12日凌晨，接續在上址，施
    用第二級毒品甲基安非他命1 次。嗣於96年12月12日凌晨0
    時許，在上開地點為警查獲，並扣得海洛因16包（合計淨重
    21.37 公克、空包裝總重3.35公克，起訴書誤載為15包，應
    予更正）、及其所有供（但非專供）施用第一級毒品海洛因
    所用之注射針筒1 支。
  (二)另基於施用第一級毒品海洛因之犯意，於96年12月13日某時
    ，在臺灣地區某不詳處所，以針筒注射之方式施用第一級毒
    品海洛因1 次。嗣於96年12月14日18時10分許，在桃園縣桃
    園市○○○街71巷口為警查獲。案經臺北縣政府警察局三峽
    分局報告及桃園縣政府警察局桃園分局報請臺灣桃園地方法
    院檢察署檢察官偵查起訴。
四、證據名稱：
  (一)被告於本院準備程序中之自白。
  (二)台灣檢驗科技股份有限公司濫用藥物尿液檢驗報告暨臺北縣
    政府警察局三峽分局查獲毒品危害防制條例按姓名對照表、
    台灣檢驗科技股份有限公司濫用藥物尿液檢驗報告暨桃園縣
    政府警察局桃園分局被採尿人尿液暨毒品真實姓名與編號對
    照表各1份、法務部調查局濫用藥物實驗室鑑定書1紙附卷可
    稽。
  (三)扣案之海洛因16包連同包裝袋16只（合計淨重21.37公克，
    空包裝總重3.35公克）、注射針筒1支可資佐證。
五、本件經檢察官與被告於審判外達成協商之合意且被告已認罪
    ，其合意內容為：施用第一級毒品2 次，被告願受科刑範圍
    各為有期徒刑8 月又15日、10月；施用第二級毒品部分，被
    告願受科刑範圍為有期徒刑2 月又15日，應執行有期徒刑1
    年8 月。經查，上開協商合意並無刑事訴訟法第455 條之4
    第1 項所列情形之一，檢察官聲請改依協商程序而為判決，
    本院爰不經言詞辯論，於協商合意範圍內為協商判決，合予
    敘明。
六、附記事項：
    本案檢察官原指述被告施用甲基安非他命2 次，涉犯毒品危
    害防制條例第10條第2 項罪嫌，惟經蒞庭實行公訴之檢察官
    當庭更正被告係施用甲基安非他命1 次，基於檢察一體原則
    ，是本院自應以蒞庭檢察官所更正之起訴事實及法條為審理
    依據，附此敘明。
七、扣案之海洛因16包連同包裝袋16只（合計淨重21.37 公克，
    空包裝總重3.35公克），經送法務部調查局鑑定結果，係含
    有海洛因成分，有法務部調查局濫用藥物實驗室鑑定書1 紙
    附卷可稽，均應依毒品危害防制條例第18條第1 項前段規定
    ，沒收銷燬之；包裹第一級毒品海洛因之包裝袋與前開毒品
    無從完全剝離，併依毒品危害防制條例第18條第1 項前段規
    定，沒收銷燬之。至扣案之注射針筒1 支係被告所有，供（
    但非專供）施用第一級毒品海洛因，業據被告自承在卷，應
    依刑法第38條第1 項第2 款規定宣告沒收。
八、應適用之法條：刑事訴訟法第273 條之1 第1 項、第455 條
    之4 第2 項、第455 條之8 ，毒品危害防制條例第10條第1
    項、第2 項、第18條第1 項前段，刑法第11條、第47條第1
    項、第51條第5 款、第38條第1 項第2 款。
九、本判決除有刑事訴訟法第455 條之4 第1 項第1 款、第2 款
    、第4 款、第6 款、第7 款所定情形之一，或違反同條第2
    項規定者外，不得上訴。
十、如不服本件判決，得自收受判決送達之日起10日內，向本院
    提出上訴書狀，上訴於第二審法院。
本案經檢察官鄭堤升到庭執行職務。
中    華    民    國    97    年    4     月    30    日
                  刑事庭    法  官  徐  培  元
以上正本證明與原本無異。
                            書記官  楊美慧
中    華    民    國    97    年    5     月    1     日
附錄本件論罪科刑法條：
毒品危害防制條例第10條
施用第一級毒品者，處六月以上五年以下有期徒刑。
施用第二級毒品者，處三年以下有期徒刑。


司法院資訊處製作；財團法人民間司法改革基金會備份。
